【裁判字號】    97,家聲,194
【裁判日期】    970519
【裁判案由】    認可判決書
【裁判全文】
臺灣桃園地方法院民事裁定             97年度家聲字第194號
聲  請  人  乙○○
                        號
代  理  人  甲○○
                        8弄2.
相  對  人  丙○○
上列當事人間請求認可判決書事件，本院裁定如下：
    主    文
大陸地區福建省福清市人民法院（2007）融民初字第3760號民事
判決應予認可。
程序費用由相對人負擔。
    理    由
一、本件聲請意旨略以：聲請人為大陸地區人民，與台灣地區人
    民之相對人於民國92年4 月21日結婚，後於96年12月3 日經
    大陸福建省福清市人民法院（下稱福清市人民法院）判決准
    予聲請人與相對人離婚，並於97年3 月12日（聲請人誤載為
    同年4 月2 日）確定在案，相對人於該離婚訴訟開庭前均有
    受該法院傳票之送達，對該判決亦未聲明不服，該判決並經
    大陸福建省福清市公證處（下稱福清市公證處）公證，且經
    財團法人海峽交流基金會（下稱海基會）認證在案，為此爰
    依台灣地區與大陸地區人民關係條例第74條第1 項規定，聲
    請鈞院裁定認可，以憑辦理離婚登記等語。
二、按在大陸地區作成之民事確定裁判，不違背臺灣地區公共秩
    序或善良風俗者，得聲請法院裁定認可，臺灣地區與大陸地
    區人民關係條例第74條第1 項定有明文。
三、查本件聲請人主張之事實，業據聲請人提出與其所述相符之
    海基會證明、福清市公證處公證書、福清市人民法院（2007
    ）融民初字第3760號民事判決、生效證明書、委託書等件為
    證，自堪信為真實。本院審核前開判決係以：「原告乙○○
    （即聲請人）與被告丙○○（即相對人）經人介紹相識後，
    於92年4 月21日在福州市民政局登記結婚，婚後被告就返回
    台灣。92年7 月21日，原告獲准赴台灣探親，雙方在台灣相
    處時，因性格差異，無法和睦相處。94年3 月19日，原告回
    到福清，雙方沒有聯繫，故原告向本院起訴請求與被告離婚
    。原告主張原、被告婚後未生育子女，無共同債權債務，夫
    妻有共同財產皮箱1 個。本院認為，原告乙○○與被告丙○
    ○草率登記結婚，婚姻基礎差，婚後雙方性格差異，無法和
    睦相處，且已失去聯繫，夫妻關係已名存實亡。經本院主持
    調解，原告表示雙方無法和好，現夫妻感情確已破裂，原告
    請求離婚，符合有關法律規定，應予准許。依照《中華人民
    民事訴訟法》第84條、第130 條和《中華人民共和國婚姻法
    》第32條第2 款、第3 款第5 項、第39條第1 款的規定，判
    決如下：一准許原告乙○○與被告丙○○離婚。二夫妻共同
    財產皮箱1 個歸原告乙○○所有。」為理由，足認為已構成
    我國民法第1052條第2 項規定難以維持婚姻之重大事由，而
    得請求判決離婚，其判決尚不違背台灣地區公共秩序或善良
    風俗，於法核無不合，應予准許。
四、依非訟事件法第21條第2 項前段、民事訴訟法第95條、第78
    條，裁定如主文。
中    華    民    國    97    年    5     月    19    日
                  家事法庭法  官  林雯娟
以上正本係照原本作成。
如對本裁定抗告須於裁定送達後10日內向本院提出抗告狀，並應
繳納抗告費新台幣1,000 元。
中    華    民    國    97    年    5     月    19    日
                          書記官  楊慧伶


司法院資訊處製作；財團法人民間司法改革基金會備份。
